臺灣高等法院刑事附帶民事訴訟判決　　 95年度附民字第235號
原　　　告　乙○○
　　　　　　　　　　　元1號
訴訟代理人　楊汝滿律師
被　　　告　甲○○
上列被告因傷害案件，經原告提起附帶民事訴訟，請求損害賠償
，本院判決如下：
   主  文
被告應給付原告新臺幣仟元及自民國95年12月16日起至清償日
止，按年息百分之五計算之利息。
原告其餘之訴駁回。
   事實及理由
一、原告起訴主張：被告於民國94年12月30日上午 7時許，在兩
    造所住居之眷村院內無故持木棍毆打被告頭部，並拉扯頭髮
    在地上拖行，致原告昏厥倒地不起，上下四肢均受有擦傷、
    瘀血等多處傷害，致使原告兩肩旋轉肌肌腱炎合併冰凍肩，
    需長期接受復健治療，且因被毆打，致原告身上人工導尿管
    及尿袋脫落，而須重新置入，造成身體疼痛，精神上莫大痛
    苦，加深憂鬱症病情，依民法第18條、第184條第1項前段、
    第195條第2項規定，提起刑事附帶民事訴訟，求為判決被告
    應給付原告精神上之損害賠償新臺幣伍拾萬元及自起訴狀繕
    本送達之翌日起至清償日止，按年息百分之五計算之利息。
二、被告則以原告本來就有疾病，被告否認有動手傷害原告行為
    ，驗傷單與本案無關等語抗辯，求為判決駁回原告之訴。
三、按因故意或過失，不法侵害他人之權利者，負損害賠償責任
    。不法侵害他人之身體、健康、名譽、自由、信用、隱私、
    貞操、或不法侵害其他人格法益而情節重大者，被害人雖非
    財產上之損害，亦得請求賠償相當之金額。民法第184條第1
    項前段、第195條第1項分別定有明文。
四、本件原告主張於94年12月30日上午 7時許，在台北市○○○
    路○段62巷7號國防部和平新莊內，被告將原告毆打致身體受
    有右上肢瘀傷、擦傷、左上肢瘀腫、右下肢瘀傷、左下肢瘀
    傷之事實，業據原告提起出台北市聯合醫院仁愛院區之驗傷
    單一件為證外，並經證人施蜀薇、安芸芳、蕭集祥分別於刑
    事案件審理中結證證明目睹被告毆打原告或送原告前往醫院
    驗傷情形屬實，足證原告之主張堪予採信。本件被告因犯傷
    害罪亦經本院95年度上易字第2276號判處罰金新臺幣壹仟伍
    百元在案，被告空言否認不足採信。原告基於侵權行為之法
    律關係，請求被告賠償其非財產上之損害，依上開民法規定
    ，本院審酌兩造之身分、地位、經濟狀況非佳，及事故之發
    生肇因於原告故意挑釁所致，業經證人安芸芳、謝國雄於刑
    事審判時證明，認原告請求之非財產上損害金以新臺幣仟
    元為適當。故原告請求被告給付新臺幣仟元及自起訴狀繕
    本送達被告之翌日即95年12月16日起至清償日止按年息百分
    之五計算之利息部分，為有理由，應予准許。其餘超過部分
    之請求為無理由，應予駁回。
據上論結，本件原告之訴為一部有理由，一部無理由，依刑事訴
訟法第502條第1項、第2項判決如主文。
中　　華　　民　　國　　96　　年　　2 　　月　　27　　日
　　　　　　　　　臺灣高等法院刑事第十九庭
　　　　　　　　　　　　　　  審判長法　官　尤 豐 彥
　　　　　　　　　　　　　　　　　  法　官  黃 金 富
　　　　　　　　　　　　　　　　　  法　官  宋　  祺
以上正本證明與原本無異。
不得上訴。
                                    書記官  洪 雪 娥
中　　華　　民　　國　　96　　年　　2 　　月　　27　　日
